# 关于租赁资产和租赁负债

提问人：rebeccadc1985 时间：2020-06-03 10:27:00
根据新的租赁准则，假设有一份租赁合同约定，租期 5 年，年租金按照租赁资产当年运营收入的80%计算，年末支付。那么，不考虑其他因素，可变租赁付款额并不是按照一定的指数或者比率变化来决定的，所以租赁负债应该是0 对么？那么，对应的租赁资产的初始价值和后续计量应该怎么决定呢？请教陈版。

回答人：chenyiwei
可以这样理解。由于租金是完全可变的，所以租赁期开始日应确认的使用权资产和租赁负债均为零。可变租金在实际发生时计入损益。